臺灣桃園地方法院刑事判決　　　　　　　　　　　　　九十一年度訴字第五四號
　　公　訴　人　臺灣桃園地方法院檢察署檢察官
　　被　　　告　乙○○
右列被告因竊盜等案件，經檢察官聲請簡易判決處刑（九十一年度偵緝字第一０四號
），本院改依通常程序審理，茲判決如左：
    主    文
乙○○攜帶兇器毀壞安全設備竊盜，處有期徒刑拾月。
    事    實
一、乙○○意圖為自己不法之所有，於民國九十年八月六日上午六、七時許，在甲○
    ○位於桃園縣中壢市○○路五號之住所，以隨手拾得之細鐵條一根伸入鐵門門縫
    ，將門鎖撥開，而侵入其內（侵入住宅部分未據告訴），復以該屋內取得之屋主
    所有，客觀上對人之生命、身體具有危險性，足供凶器使用之菜刀一把，將房間
    三合板木門（屬於安全設備）鑿破，而入內竊取甲○○所有之郵局存摺（局號：
    ０二八一０四—六號，帳號八００四五五—九號）及印章等財物。得手後，復基
    於意圖為自己不法所有之概括犯意，隨即於當日，持竊得之前開存摺及印章，分
    別前往台北縣新莊郵局（台北縣新莊市○○路二六五號）、板橋郵局（同縣板橋
    市○○路○段三九五號）及中和郵局（同縣中和市○○路十七號），分別於同日
    上午八時二十二分四十八秒、九時二分五十九秒、九時四十分時二秒，於各該郵
    局內，連續冒用甲○○名義，填寫郵政存簿儲金提款單各一張，並分別盜用前開
    印章蓋用「甲○○」之印文於其上，而偽造以甲○○名義出具之取款憑條私文書
    ，完成後持交不知情之郵局人員，而連續行使上開文書，藉以提領存款，使各該
    郵局職員陷於錯誤，分別如數交付該帳戶內之存款各新台幣（下同）四十六萬元
    、四十萬元及二十六萬元（共一百十二萬元），均足以生損害於甲○○及郵政機
    關處理郵匯業務之正確性。嗣經警採集案發現場遺留之指紋，送請內政部警政署
    刑事警察局比對結果，確認為乙○○之指紋，始悉上情。
二、案經桃園縣警察局中壢分局報告臺灣桃園地方法院檢察署檢察官偵查後聲請簡易
    判決處刑。
    理  由
一、右揭事實業據被告乙○○迭次坦承不諱，核與被害人甲○○指述之情節相符，並
    有被害人前開帳戶交易明細表影本一紙、各該郵局函覆之郵政存簿儲金提款單三
    張附卷可稽。又經採集案發現場遺留之指紋送鑑驗後，確認該枚指紋與檔存被告
    指紋卡之右拇指指紋相符，有內政部警政署刑事警察局鑑驗書一份在卷可認。本
    件事證明確，被告犯行堪以認定。
二、按刑法第三百二十一條第一項第二款規定將「門扇」、「牆垣」、「其他安全設
    備」並列，則所謂「門扇」專指門戶而言，應屬狹義－指分隔住宅或建築物內外
    之間之出入口大門而言。而所謂「其他安全設備」，指門扇牆垣以外，依通常觀
    念足認防盜之一切設備而言。如電網、門鎖、以及窗戶等是。至於已經入大門室
    內之住宅或建築物內部諸門，不論門房間門、廚房門、通往陽台之落地鋁製玻璃
    門，則應認係「其他安全設備」（七十三年七月七日司法院 (73)廳刑一字第603
    號決議參照，刑事法律問題研究彙編第三輯三０九頁）。核被告右揭行為，其中
    竊取甲○○財物部分，係犯刑法第三百二十一條第一項第二、三款之攜帶兇器毀
    壞安全設備竊盜罪，公訴人漏論同條項第三款之攜帶兇器犯行，尚有未洽，附此
    敘明；又向郵局人員冒領存款部分，係犯刑法第三百三十九條第一項詐欺取財罪
    ；又在提款單上盜蓋甲○○印章而偽造提款單再持以行使部分，係犯刑法第二百
    十六條、第二百十條行使偽造私文書罪。其盜用印章為偽造私文書之階段行為，
    與偽造私文書之低度行均併為行使偽造私文書之高度行為所吸收，不另論罪，公
    訴人認應另論同法第二百十七條第二項之盜用印章罪，亦有未合，應予說明。又
    被告先後三次行使偽造私文書及詐欺取財犯行，均時間緊接，所犯又各係構成犯
    罪要件相同之罪名，顯係基於概括犯意為之，均為連續犯，皆應依刑法第五十六
    條規定以一罪論，並加重其刑。又被告所犯攜帶兇器毀壞安全設備竊盜罪、連續
    詐欺取財罪、連續行使偽造文書罪三者間，具目的方法之關係，應依牽連犯規定
    ，從較重之攜帶兇器毀壞安全設備竊盜罪處斷。公訴人認應分論併罰，尚有未洽
    ，附此敘明。爰審酌被告之品行、智識程度及被告盜領被害人甲○○存款共一百
    十二萬元之動機係因處理祖父喪事、支付父母親醫療費用乙節，此有其提出之診
    斷證明書、戶籍謄本等在卷可稽，復稽之上開犯行對被害人所造成之損害程度非
    屬輕微，迄未歸還被害人分文，以及被告犯罪後坦承犯罪尚有悔意等一切情狀，
    量處如主文所示之刑，以資懲儆。
三、至被告偽造之郵政存簿儲金提款單共三紙，均已提出交付於上開郵局，已非被告
    所有，而其上由被告盜用「甲○○」名義印章所蓋印文三枚，並非屬偽造印章之
    印文，均無從於本案中諭知沒收，併此敘明。又未扣案之細鐵條係被告隨手拾得
    ，菜刀則係被害人所有之物，均與刑法第三十八條第三項「屬於被告所有」之沒
    收要件有間，不在得以沒收之列，亦併予敘明。
四、本件檢察官原聲請簡易判決處刑，經本院中壢簡易庭以被告惡性非輕，應從重量
    刑，而有刑事訴訟法第四百五十一條之一第四項但書第四款之情形，依同法第四
    百五十二條規定，將全案移送本院刑事庭，改依通常程序審理，附此敘明。
據上論斷，應依刑事訴訟法第四百五十二條、第二百九十九條第一項前段，刑法第二
百十六條、第二百十條、第三百二十一條第一項第二、三款、第三百三十九條第一項
、第五十五條，罰金罰鍰提高標準條例第一條前段，判決如主文。
本案經檢察官魏雯祈到庭執行職務。
中      華      民      國    九十一    年      八      月    二十七    日
                                臺灣桃園地方法院刑事第一庭
                                    法  官   陳  永  來
右正本證明與原本無異。
如不服本判決，應於判決送達後十日內向本院提出上訴狀( 應附繕本 )，上訴於
臺灣高等法院。
                                    書記官   洪明媚
中      華      民      國    九十一    年      八      月    二十八    日
附本案論罪科刑法條：
刑法第三百二十一條
犯竊盜罪而有左列情形之一者，處六月以上五年以下有期徒刑：
一、於夜間侵入住宅或有人居住之建築物、船艦或隱匿其內而犯之者。
二、毀越門扇、牆垣或其他安全設備而犯之者。
三、攜帶兇器而犯之者。
四、結夥三人以上而犯之者。
五、乘火災、水災或其他災害之際而犯之者。
六、在車站或埠頭而犯之者。
前項之未遂犯罰之。
刑法第三百三十九條第一項
意圖為自己或第三人不法之所有，以詐術使人將本人或第三人之物交付者，處五年以
下有期徒刑、拘役或科或併科一千元以下罰金。
刑法第二百十六條
行使第二百十條至第二百十五條之文書者，依偽造、變造文書或登載不實事項或使登
載不實事項之規定處斷。
刑法第二百十條
偽造、變造私文書，足以生損害於公眾或他人者，處五年以下有期徒刑。
